【裁判字號】    88,自,477
【裁判日期】    890314
【裁判案由】    侵占
【裁判全文】
臺灣板橋地方法院刑事判決                          八十八年度自字第四七七號
    自  訴  人  甲○交通有限公司
    代  表  人  己○○
    代  理  人  乙○○
                戊○○
                丁○○
    被      告  丙○○
右列被告因侵占案件，經自訴人提起自訴，本院判決如左：
    主  文
丙○○無罪。
    理  由
一、自訴意旨略以：被告丙○○於民國八十八年八月十日向自訴人租用無線電車台機
    一組，每月應繳交租金及電台服務費新台幣（下同）一千五百元。詎被告自裝機
    後即未依約履行，甚未主動與自訴人連絡，迄今仍占用該無線電車台機拒不返還
    ，顯有變易持有為不法所有之意圖。因認被告涉犯侵占罪嫌云云。
二、按犯罪事實，應依證據認定之，無證據不得推定其犯罪事實。又不能證明被告犯
    罪者，應諭知無罪之判決，刑事訴訟法第一百五十四條、第三百零一條第一項分
    別定有明文。又按在訴訟上用以證明事實之證據，須於通常一般之人均不致於有
    所懷疑，而得確信其為真實之程度者，始得據以為有罪之認定，倘其證明尚未達
    到此一程度，而有合理之懷疑性存在，致使無從為有罪之確信時，即應為無罪之
    判決（最高法院七十六年台上字第四九八六號判例意旨參照）。
三、訊據被告堅決否認有何侵占犯行，辯稱：伊僅向自訴人租用計程車，並未租用無
    線電車台機，何來侵占無線電車台機等語。而自訴人指稱被告侵占無線電車台機
    ，固舉出被告與其簽訂之「甲○交通公司暨聯合計程車無線電台參加營運契約書
    」一份、被告簽發之三萬元本票一紙及其無線電台通聯紀錄一紙為證。惟查，被
    告固不否認與自訴人簽訂上開契約書並簽發三萬元本票交與自訴人收執，然堅稱
    其並未租用無線電車台機，而自訴人所提出之上開契約書、本票，僅能證明被告
    與自訴人有簽約之事實，並不足以認定自訴人確有交付無線電車台機予被告使用
    。至於自訴人另提出之通聯紀錄，其上僅記載編號，自訴人空言指稱五十一號即
    被告之代號，並未提出任何確切之憑證以供本院查證，亦難據採。是僅憑自訴人
    所提出之上開契約書、本票、通聯紀錄，尚難據以推論被告曾向自訴人租得無線
    電車台機。次查，證人即與被告在同一休息站休息之計程車司機王嗣晴到庭結證
    稱：我常在被告計程車上與被告聯天，但並未見到被告有安裝無線電等語明確。
    足徵被告並未向自訴人租用無線電車台機。又被告向自訴人租用計程車，每日租
    金七百元，被告並未積欠租金之事實，為自訴人代理人乙○○所自承，則被告既
    依約繳交每日七百元之車租，何以單單拖欠每月僅一千五百元之無線電車台機租
    金，顯有違常情！況自訴人代理人戊○○到庭陳稱無線電車台機之頻率是固定的
    ，僅可與自訴人之基地台通話，則該無線電車台機對被告而言並無用處，被告何
    以侵占無法利用且經濟價值又不高之無線電車台機？綜上各節以觀，被告辯稱其
    並未侵占自訴人之無線電車台機一節，尚非子虛，應堪信實。此外，本院復查無
    其他積極之證據足資認定被告有侵占犯行，不能證明被告犯罪，自應諭知其無罪
    之判決。
據上論斷，應依刑事訴訟法第三百四十三條、第三百零一條第一項，判決如主文。
中      華      民      國      八十九      年    三      月    十四    日
                                      臺灣板橋地方法院刑事第一庭
                                          法  官  施  錫  揮
右正本證明與原本無異
如不服本判決應於送達後十日內向本院提出上訴狀
                                          書記官  王  苑  琦
中      華      民      國      八十九      年    三      月   二十二   日


司法院資訊處製作；財團法人民間司法改革基金會備份。
